臺灣士林地方法院刑事判決
110年度易字第217號
公  訴  人  臺灣士林地方檢察署檢察官
被      告  陳鮋玠


選任辯護人  凃秀蕊律師
上列被告因妨害名譽案件，經檢察官提起公訴（110年度偵字第1
458號），本院判決如下：
    主  文
陳鮋玠被訴加重誹謗李好部分，無罪。
其餘部分公訴不受理。
    理  由
壹、無罪部分
一、公訴意旨略以：被告陳鮋玠為告訴人李好之女，與告訴人李
    好感情不睦，竟基於意圖散布於眾、加重誹謗之犯意，自民
    國108年12月18日起，在臺北市○○區○○○路00○0號5樓其住處
    ，以手機連接網際網路，分別使用自己所有暱稱「陳鮋玠」
    之LINE通訊軟體帳號及透過臉書MESSENGER等方式，接續將
    如附表所示之訊息，傳送如附表所示之人，而以如附表編號
    3、4所標示文字影射告訴人李好與被告前夫姜義華「有一腿
    、曖昧」之不倫關係等不實內容，指摘告訴人李好，足以毀
    損其名譽。嗣證人陳美蓮於108年12月底另將附表編號3、4
    訊息擷圖展示予告訴人李好，始悉上情，經告訴人李好於10
    9年6月11日具狀告訴，因認被告涉犯刑法第310條第2項加重
    誹謗罪嫌。
二、按犯罪事實應依證據認定之，無證據不得認定犯罪事實；有
    罪之判決書應於理由內記載認定犯罪事實所憑之證據及其認
    定之理由，刑事訴訟法第154條第2項及第310條第1款分別定
    有明文。而犯罪事實之認定，係據以確定具體的刑罰權之基
    礎，自須經嚴格之證明，故其所憑之證據不僅應具有證據能
    力，且須經合法之調查程序，否則即不得作為有罪認定之依
    據。倘法院審理之結果，認為不能證明被告犯罪，而為無罪
    之諭知，即無前揭第154條第2項所謂「應依證據認定」之犯
    罪事實之存在。因此，同法第308條前段規定，無罪之判決
    書只須記載主文及理由。而其理由之論敘，僅須與卷存證據
    資料相符，且與經驗法則、論理法則無違即可，所使用之證
    據亦不以具有證據能力者為限，即使不具證據能力之傳聞證
    據，亦非不得資為彈劾證據使用。故無罪之判決書，就傳聞
    證據是否例外具有證據能力，本無須於理由內論敘說明（最
    高法院100年台上字第2980號判決意旨參照）。本判決以下
    認定被告無罪所引用之證據，部分證據雖屬被告以外之人於
    審判外陳述之傳聞證據，依上開判決意旨，本院就其等為何
    有證據能力毋庸論述說明，合先敘明。
三、次按犯罪事實應依證據認定之，無證據不得認定犯罪事實；
    不能證明被告犯罪者，應諭知無罪之判決，刑事訴訟法第15
    4條第2項、第301條第1項分別定有明文。又認定不利於被告
    之事實，須依積極證據，苟積極證據不足為不利於被告事實
    之認定時，即應為有利於被告之認定，更不必有何有利之證
    據；認定犯罪事實所憑之證據，雖不以直接證據為限，間接
    證據亦包括在內；然無論直接或間接證據，其為訴訟上之證
    明，須於通常一般之人均不致於有所懷疑，而得確信其為真
    實之程度者，始得據之為有罪之認定（最高法院30年度上字
    第816號、76年度台上字第4986號判決意旨參照）。
四、公訴意旨認被告犯上開罪嫌，無非係以㈠被告陳鮋玠於偵查
    中部分自白及供述；㈡證人即告訴人李好於偵查中之指訴及
    具結證述；㈢證人即被告堂妹陳卉蓁於偵查中具結證述；㈣證
    人即被告堂姐陳玉英於偵查中具結證述；㈤證人即被告胞妹
    陳美蓮於偵查中具結證述；㈥證人即被告堂姊徐陳淑媛於偵
    查中具結證述；㈦LINE及臉書MESSENGER對話紀錄、擷圖7份
    ，為其主要論據。
五、訊據被告固不否認於上開時、地以手機連接網路傳送如附表
    編號3、4所示載有「換得是人盡皆知老姜老的對我的不堪」
    內容予證人陳美蓮、徐陳淑媛，惟堅詞否認有何加重誹謗之
    犯行，辯稱：其當時傳如附表編號3、4所示內容僅係向堂姊
    妹訴苦而無誹謗故意，其用語或引人誤會，惟其確未表示告
    訴人李好與前夫姜義華有一腿或通姦，其所指「不堪」係姜
    義華以前會帶女子回家、告訴人李好拒絕見其之意；又民國
    77年告訴人李好與姜義華曾同遊日本，返國翌日姜義華一早
    便去找告訴人李好，其遂詢問告訴人李好，告訴人李好僅答
    「沒有放進去」，嗣其向證人徐陳淑媛訴苦提到「老姜、老
    媽」，證人徐陳淑媛即表示「我知道，全中和街的人都知道
    」，其另以電話詢問證人陳玉英、陳卉榛告訴人李好、姜義
    華之事，證人陳玉英、陳卉榛均稱不知情，其沒有傳LINE予
    證人陳玉英等語。辯護人則為被告辯護稱：被告前遭大姊陳
    麗燕斷絕關係，探視告訴人李好時談及祖產出售及借款情形
    ，告訴人李好即要求被告不要再來探視，被告傷心之餘始傳
    送LINE予證人陳美蓮、徐陳淑媛，其等分別為被告親妹、堂
    姊，自幼一起長大而深受被告信任，被告傳送如附表編號3
    、4所示內容僅係抒發情緒、欲得心靈支持，亦未允許其等
    再為轉傳，被告並無散布於不特定多數人或大眾之「意圖散
    布於眾」加重誹謗犯意；又被告與告訴人李好並無感情不睦
    ，如附表編號3、4所示內容僅為「換得是人盡皆知老姜老的
    對我的不堪」，客觀上不足以推論係指述通姦；又被告於偵
    查中陳稱：其只有說不堪而未說通姦或曖昧等語，證人徐陳
    淑媛亦證稱不清楚上情，故客觀上被告並無講述或影射告訴
    人李好通姦而無誹謗之故意，僅係用語遭過度解讀；再者，
    證人陳玉英之證述前後矛盾，且被告既無憑據衡情亦不敢任
    意指摘通姦或曖昧關係，證人陳玉英所述應不足採；又證人
    陳卉榛之證述亦違背前揭常情，恐係證人自己過度解讀，被
    告並無口頭告知證人陳卉榛告訴人李好通姦一事；綜上，被
    告僅係因心理委屈向特定親人抒發情緒，而無散布不特定多
    數人或大眾之加重誹謗犯意，所傳送內容亦無影射告訴人李
    好與姜義華通姦、有一腿、曖昧之不倫關係，請為無罪之判
    決；縱認有罪，被告係初犯且已書立道歉信表達歉意，於告
    訴人李好生前亦曾當面道歉，請求為緩刑宣告等語。
六、經查，被告以手機連接網路傳送如附表編號3、4所示載有「
    換得是人盡皆知老姜老的對我的不堪」內容予證人陳美蓮、
    徐陳淑媛等節，業據被告於偵查中、本院審理程序坦承在卷
    【見臺灣士林地方檢察署（下稱士林地檢）109年度他字第2
    923號卷（下稱2923卷）第57頁，本院110年度易字第217號
    卷（下稱本院卷）㈡第86頁】，核與證人陳美蓮警詢及偵查
    中、徐陳淑媛於偵查中之證述大致相符（證人陳美蓮部分：
    見2923卷第32頁、第59頁，證人徐陳淑媛部分：見2923卷第
    77頁至第79頁），並有LINE對話紀錄2份在卷可稽（見2923
    卷第9頁至第14頁），此部分之事實，先堪認定。
七、惟查：　　
  ㈠按刑法第310條第2項之誹謗罪須行為人將足以毀損他人名譽
    之事，著為文字或繪成圖畫，散發或傳布於大眾始足當之，
    如僅告知特定人或向特定機關陳述，即與犯罪構成要件不符
    ；刑法第310條第2項之加重誹謗罪，係以散布文字圖畫等方
    法，犯同條第1項所定「意圖散布於眾而指摘或傳述足以毀
    損他人名譽之事」之罪，為其構成要件。所謂意圖散布於眾
    ，係指意圖散發或傳布於不特定之多數人而言；如僅傳達於
    特定之人，即不足以當之；按刑法第310條第2項之加重誹謗
    罪，係以散布文字圖畫等方法，犯同條第1項所定「意圖散
    布於眾而指摘或傳述足以毀損他人名譽之事」之罪，為其構
    成要件，該罪之成立，既無如同法第309條公然侮辱罪之須
    以「公然」為要件，而司法院大法官會議釋字145號解釋所
    稱「本院院字第2033號解釋所謂多數人，係包括特定之多數
    人在內，至其人數應視立法意旨及實際情形已否達於公然之
    程度而定，應予補充釋明。」，顯係就院字第2033號解釋前
    對於刑法分則中「公然」一詞之意義，作補充解釋，此與刑
    法第310條第1項所定「意圖散布於眾」之定義，並無任何關
    連（最高法院75年台非字第175號、88年度台非字第21號、8
    9年度台非字第139號判決意旨可資參照）。
　㈡觀諸LINE對話紀錄（見2923卷第9頁、第13頁至第14頁），左
    上角欄位除被告姓名外並無群組或人數之記載；證人陳美蓮
    復於警詢中、偵查中證稱：被告是我二姊，被告有傳LINE給
    我抱怨「換得老姜老的對我的不堪」；我是被告親妹，我有
    收到被告所傳告證8的LINE（即附表編號3），時間是108年1
    2月21日等語（見2923卷第32頁、第59頁），證人徐陳淑媛
    於偵查中亦證稱：告訴人李好是我嬸嬸，告證1（即附表編
    號4①）是被告用LINE傳給我的，「姜老」是指被告前夫姜義
    華等語（見2923卷第77頁至第79頁），堪信被告係以不公開
    之LINE訊息分別傳送如附表編號3、4所示內容予其姊妹即證
    人陳美蓮、堂姊妹即證人徐陳淑媛。承此，被告既係分別以
    不公開LINE訊息傳送如附表編號3、4所示內容予證人陳美蓮
    、徐陳淑媛，他人顯無法瀏覽該等對話而得知其內容；且觀
    諸上開對話內容，被告亦未要求證人陳美蓮、徐陳淑媛對外
    傳送上開內容，亦有前揭LINE對話紀錄可稽（見2923卷第9
    頁至第14頁），故被告確僅將上開內容傳送予具親屬關係之
    特定人，核與前揭判決意旨所揭示「散布於不特定之多數人
    或大眾」要件不符，自難認被告有散布於眾之意圖，而不得
    以加重誹謗罪相繩。
　㈢公訴人固主張被告於偵查中曾坦承犯行，且曾以簡訊向證人
    陳玉英、徐陳淑媛指摘告訴人李好與姜義華有不倫、曖昧關
    係，證人陳玉英、陳卉榛亦證稱被告曾以LINE或口頭向其等
    指摘上情云云。惟查：
　⒈被告於警詢中、偵查中係陳稱：其說鄰居都知道才告知其，
    其僅寫不堪並未說通姦；其有傳這些訊息，但其僅想得到親
    戚心靈支持，其今年初打電話給堂姊只提到「姜義華跟老媽
    」，堂姊馬上說我們都知道，其不確定告訴人李好與姜義華
    有一腿，因為鄰居都在傳；其只說「對我的不堪」，沒有直
    接說不倫亦無暗示等語（見2923卷第37頁、第57頁至第58頁
    、第61頁），是被告自始均否認有何加重誹謗之犯行，公訴
    意旨認被告偵查中曾坦承犯行，已有誤會。
　⒉次查證人陳玉英於警詢中證稱：被告有口頭跟我說告訴人李
    好通姦，但沒有傳LINE等語（見2923卷第44頁），復於偵查
    中改稱：我是被告之堂姊，被告有用LINE傳訊息表示告訴人
    李好與姜義華有曖昧，但訊息我已刪除等語（見2923卷第53
    頁、第55頁）；證人徐陳淑媛則證稱：我不知道，被告沒告
    知我這件事；告訴人李好是我嬸嬸，告證1（即附表編號4①
    ）是被告用LINE傳給我的，「姜老」是指被告前夫姜義華等
    語（見2923卷第40頁、第77頁至第79頁），則證人陳玉英、
    徐陳淑媛均未證稱被告曾以簡訊向其等指摘告訴人李好、姜
    義華曖昧一事，公訴意旨另認被告曾以簡訊向證人陳玉英、
    徐陳淑媛指摘上情，亦有誤會。又自證人陳玉英歷次陳述可
    知，證人陳玉英就被告究係以口頭抑或傳送LINE之方式指摘
    告訴人李好與姜義華不倫、曖昧之事，前、後陳述不一，卷
    內復查無證人陳玉英與被告之LINE紀錄，亦難憑此遽認被告
    曾以LINE向證人陳玉英指摘上情。
　⒊又查，證人陳卉榛固證稱：被告之父與我父親是親兄弟，被
    告有口頭跟我說告訴人李好與姜義華有曖昧關係等語（見29
    23卷第42頁、第55頁）；證人陳玉英則於警詢中證稱：被告
    有口頭跟我說告訴人李好通姦等語（見2923卷第44頁）。惟
    被告與證人陳卉榛、陳玉英為堂姊妹關係，縱證人陳卉榛、
    陳玉英所述被告曾口頭向其等指摘告訴人李好與姜義華有曖
    昧關係屬實，被告所為仍僅係向具親屬關係之特定人為口頭
    傳述，亦無從以此佐證被告傳送如附表編號3、4所示內容予
    證人陳美蓮、徐陳淑媛時確有散布不特定多數人或大眾之意
    圖。
　㈣至於告訴人代理人另稱：被告於偵查中曾承認當時認為告訴
    人李好與姜義華有不倫關係，於審理中復否認此節，且被告
    所述與證人陳玉英、陳卉榛所述不符，證人徐陳淑媛亦否認
    曾回答被告「我們都知道」及曾告知被告關於告訴人李好與
    姜義華不倫之事，故被告所辯並不足採；被告既傳送如附表
    編號3、4所示訊息，復口頭向證人陳玉英、陳卉榛誹謗告訴
    人李好，已符合誹謗對多數人之要件云云。惟依前揭說明，
    刑法第310條限於「意圖散發或傳布於不特定之多數人」，
    告訴代理人認僅需向多數人為傳述即構成本罪顯與最高法院
    歷來見解不符，併此敘明。
八、綜上所述，依上開判決意旨，公訴人所提證據與所指出之證
    明方法，尚未足使本院對被告涉犯加重誹謗罪嫌之事實達於
    無所懷疑，而得確信為真實之程度。此外，本院詳查本案相
    關卷證資料，亦無其他積極證據足證被告有公訴人所指之犯
    行，揆諸前開說明，既不能證明被告犯罪，依法應為無罪之
    諭知。
貳、不受理部分：
一、公訴意旨略以：被告陳鮋玠為告訴人陳麗燕之胞妹，與告訴
    人陳麗燕感情不睦，竟基於公然侮辱、意圖散布於眾、加重
    誹謗之犯意，自108年12月18日起，在臺北市○○區○○○路00○0
    號5樓其住處，以手機連接網際網路，分別使用自己所有暱
    稱「陳鮋玠」之LINE通訊軟體帳號及透過臉書MESSENGER等
    方式，接續將如附表所示之訊息，傳送如附表所示之人，並
    於附表1、2、4之訊息中以「牠」、「賤人」之貶抑陳麗燕
    人格之字詞辱罵告訴人陳麗燕，以如附表編號1、2、3、4、
    5所標示文字稱告訴人陳麗燕「將變賣祖產價金供作購置房
    產及貸予其配偶」、及以如附表編號3、4所標示文字稱告訴
    人陳麗燕「將李好由養老院架走」等不實內容，指摘告訴人
    陳麗燕，均足以毀損其名譽。嗣於108年12月下旬，受上開
    不實訊息傳送之證人陳卉榛、陳玉英、陳美蓮、徐陳淑媛、
    陳泳蒔等人將之轉傳告訴人陳麗燕，始悉上情，告訴人陳麗
    燕於109年6月8日具狀告訴，因認被告涉犯刑法第309條第1
    項、第310條第2項公然侮辱及加重誹謗罪嫌。
二、按告訴乃論之罪，告訴人於第一審辯論終結前，得撤回其告
    訴；告訴乃論之罪，其告訴經撤回者，應諭知不受理之判決
    ，並得不經言詞辯論為之，刑事訴訟法第238條第1項、第30
    3條第3款、第307條各有明文。
三、經查，公訴意旨認被告對告訴人陳麗燕所為係犯刑法第309
    條第1項、第310條第2項之公然侮辱罪及加重誹謗罪，依同
    法第314條規定，須告訴乃論。告訴人陳麗燕於110年10月21
    日與被告達成和解當庭具狀撤回本案告訴乙情，有本院準備
    程序筆錄及刑事撤回告訴狀存卷可考（見本院卷㈡第38頁、
    第51頁）。本案告訴人陳麗燕既於本院言詞辯論終結前撤回
    告訴，揆諸前開規定，此部分爰不經言詞辯論，逕諭知公訴
    不受理之判決。　
據上論斷，應依刑事訴訟法第301條第1項、第303條第3款、第30
7條，判決如主文。
本案經檢察官蔡啟文提起公訴，檢察官江玟萱、吳昭瑩、林在培
到庭執行職務。
中　　華　　民　　國　　110 　年　　12　　月　　30　　日
                  刑事第一庭　　法  官  鍾  晴
以上正本證明與原本無異。如不服本判決應於收受送達後20日內向本院提出上訴書狀，並應敘述具體理由。其未敘述上訴理由者，應於上訴期間屆滿後20日內向本院補提理由書（均須按他造當事人之人數附繕本）「切勿逕送上級法院」。因疫情而遲誤不變期間，得向法院聲請回復原狀。                                書記官  李欣頻
中　　華　　民　　國　　110 　年　　12　　月　　30　　日
附表：
編號 傳送對象 傳送訊息 1 陳卉榛 ①從我小學畢業就照顧父親開的店到結婚繼續到40多歲店房子賣了。且從沒薪水也不會拿私房錢。這中間宥蒼阿嬤都是我和妳爸帶著玩。店的祖產賣了，一部份陳麗燕吳公司借錢，開明街是我看店買的，賣了也是吳公司借錢，陳美蓮在吳公司很清楚狀況的，所以陳麗燕怕我和美智知道，阿嬤也不敢說真話，我曾在1、20年前問錢的流向，阿嬤支支吾吾。（我現在也才想通在花蓮談到美智有錢會生活，她竟吵起來且斷絕姊妹關係並搭車回臺北，怕以前借的錢被了解）這次內湖房子賣了，有錢了。陳麗燕更要掌控死要面子，所以將阿嬤和外勞帶他家。我常到2樓看阿嬤，2個月前我去最後她曾孫女在他房間爬櫃子，沒看到她爸媽。氣色也很好。都88歲了需要做標靶嗎？我跟你和妳哥說，有一天醫療對我什麼都不可以做為的。我弟弟說老媽偶有回2樓，不會笑了。或許也記不得了。看了又怎樣。清楚在的時候照顧帶著玩才是重要。生並有錢才帶著去她家可悲。生命是在當下的慈悲，不貪，愛，教，身教。我愩人有愩福！感恩有一雙寶貝子女的家。帶給我無限的溫暖和快樂。 ②從我小學畢業就照顧父親開的店到結婚繼續到40多歲店房子賣了。且從沒薪水也不會拿私房錢，大屯路2樓是看店60年時貸款分期買的。這中間宥蒼阿姨都是我和妳爸帶著玩。店的祖產賣了1千萬，買內湖500萬，一部份陳麗燕吳公司借走錢，開明街也是我看店67年時買的，賣了也是吳公司借走錢。陳美蓮在吳公司上班，很清楚狀況的，所以陳麗燕怕我和美智知道，阿嬤也不敢說真話，我曾在1、20年前問錢的流向，阿嬤支支吾吾。（我現在也才想通在花蓮談到美智有錢會生活，她竟吵起來且斷絕姊妹關係並搭車回臺北，怕以前借的錢被了解）這次內湖房子賣了，有錢了。陳麗燕更要掌控死要面子，所以將阿嬤和外勞帶他家。我常到2樓看阿嬤，2個月前我去最後她曾孫女在他房間爬櫃子，沒看到她爸媽。氣色也很好。都88歲了需要做標靶嗎？我跟你和妳哥說，有一天醫療對我什麼都不可以做為的。我弟弟說老媽偶有回2樓，不會笑了。或許也記不得了。看了又怎樣。清楚在的時候照顧帶著玩才是重要。生並有錢才帶著去她家可悲。生命是在當下的慈悲，不貪，愛，教，身教。我愩人有愩福！感恩有一雙寶貝子女的家。帶給我無限的溫暖和快樂。 ③感謝妳們！我老爹可能想去住妳那，但又怕麻煩吧，也怕被陳麗燕知道和妳有接觸，她會罵他，陳麗燕陳美蓮只想把2樓租出去然後讓他住24小時常照中心，我老爹來我這也不習慣，來一晚就要走，慚愧，畢竟這也不是我家，他以前來也偷拿過我岳母的錢，不過因為他生病我媽也不追究，陳麗燕那小心眼的人有幫他申請低收補助，審核要一段時間，也不確定會過，之前她跟妳吵架後，跟我說有改遺囑，現在我爸的狀態都不拿點錢幫忙了，講她她死後的財產要幹嘛？到底是誰有在稀罕，只會跟我說她沒什麼收入。我已經跟他講過陳家的一切以後都和我沒關係，阿嬤也被這個賤人洗腦跟我斷絕關係了，這點是讓我最心痛的事！我如果像她有那麼多房子我會讓老爹住一間。我們也不是很有錢也在努力買自己的房子中，我沒有父母給的買房頭期款，我當時也沒錢辦婚禮，我只有一個神經病的爸爸。 ④牠就是把錢掌控一切。我們還是過自己的生活比牠富有！拿財產押人真是可憐啊！且是搶賣開明街及中和街的房子錢。我都不知道自己能活多久，還是自己努力最強又最懂生活。我們有工作又可發揮錢的功能遊山玩水多喜悅。祝你成功闔家幸福！加油！ ⑤你爸他要自由，就順著走，他是需要關懷陪伴，等他願意來我家就來。另外你爸有在領殘障金貼，可寄放二伯家，他需要時給個2百元，你是否跟自以為是的老大牠說，殘障金貼的錢還你爸用。他不可掌控你爸的聲明。牠真的視錢如命悲哀！ ⑥這次內湖房子賣了，有錢了。陳麗燕更要掌控死要面子，所以將阿嬤和外勞帶他家。我常到2樓看阿嬤，2個月前我去最後她曾孫女在他房間爬櫃子，沒看到她爸媽。氣色也很好。都88歲了需要做標靶嗎？我跟你和妳哥說，有一天醫療對我什麼都不可以做為的。我弟弟說老媽偶有回2樓，不會笑了。或許也記不得了。看了又怎樣。清楚在的時候照顧帶著玩才是重要。生並有錢才帶著去她家可悲。生命是在當下的慈悲，不貪，愛，教，身教。我愩人有愩福！感恩有一雙寶貝子女的家。帶給我無限的溫暖和快樂！ 2 陳玉英 牠就是把錢掌控一切。我們還是過自己的生活比牠富有！拿財產押人真是可憐啊！且是搶賣開明街及中和街的房子錢。我都不知道自己能活多久，還是自己努力最強又最懂生活。我們有工作又可發揮錢的功能遊山玩水多喜悅。祝你成功闔家幸福！加油！你爸他要自由，就順著走，他是需要關懷陪伴，等他願意來我家就來。另外你爸有在領殘障金貼，可寄放二伯家，他需要時給個2百元，你是否跟自以為是的老大牠說，殘障金貼的錢還你爸用。他不可掌控你爸的聲明。牠真的視錢如命悲哀！感謝妳們，我老爹可能想去住你那，但又會怕麻煩吧，也怕被陳麗燕知道和妳有接觸，他會罵他，陳麗燕陳美蓮只想把2樓租出去然後讓他住24小時常照中心，我老爹來我這也不習慣，來一晚就要走，慚愧，畢竟這也不是我家，他以前來也偷拿過我岳母的錢，不過因為他生病我媽也不追究，陳麗燕那小心眼的人有幫他申請低收補助，審核要一段時間，也不確定會過，之前她跟妳吵架後，跟我說有改遺囑，現在我爸的狀態都不拿點錢幫忙了，講她她死後的財產要幹嘛？到底是誰有在稀罕，只會跟我說她沒什麼收入。我已經跟他講過陳家的一切以後都和我沒關係，阿嬤也被這個賤人洗腦跟我斷絕關係了，這點是讓我最心痛的事！我如果像她有那麼多房子我會讓老爹住一間。我們也不是很有錢也在努力買自己的房子中，我沒有父母給的買房頭期款，我當時也沒錢辦婚禮，我只有一個神經病的爸爸。 3 陳美蓮 ①我堂哥女兒11/2恭喜錦虹要結婚了。知道喜宴排座位分別區隔，因為在意也才想到說出來。3年前我和朋友旺旺夫妻露營（圖）我開車找了陳麗燕和秋香一起去。夜市麗燕付了幾百元。在花蓮朋友提到小妹真好命一直出國玩是否中樂透。我說沒有只是他比較會生活，我跟他幾次出國他也都會買東西給我媽和出錢帶我媽去澳洲。陳麗燕就太省習慣聽了可能不舒服。後來也不知為何，秋香跟陳麗燕說收1000元要給我。我說我邀你和我解來玩，哪有可能收錢，以前我們是坐旺旺車所以貼人家油錢。就吵起來2人都哭，陳麗燕說斷絕姊妹關係，隔天她自己坐巴士火車回臺北。我打電話她掛斷。後來聽說他說我開車要去撞人家車撞死他，無法理解他的說法！想想他視錢如命，對他好就是想巴他的財產真是可悲。有錢沒錢我們都是靠自己在過活，老媽的修房病費還不是大家攤到今年5月。賣了開明街房子錢她的老公吳公司借走，賣中和街祖產吳公司借了部份款，今年賣內湖房子他處理。沒有人會跟他搶錢的，只是房子的修繕費是否要還，當然這是說重話。沒錢也不必招他鄙視，雖然我沒很多錢但過得很富有。這不就人生。 ②小學畢業顧日美商店，買2樓和開明街到店結束營業，沒給薪水勞保，還常帶老母及宥蒼孫去玩。換得是人盡皆知老姜老的對我的不堪。我的房子是做保險、跟會、貸款買的。你有的買房是賣開明街及祖產中和街的錢且光正公司借走的。你母和第3在光正工作最清楚。買內湖是賣祖產的錢買的。賣掉內湖我付的修繕費及醫療費且我爸留給我的祖先財產等份必需還來。是賣了內湖有錢有外勞才會從北投架走老母。以為每個月給老幾千塊還要他省得用，他用自己的錢利息都不只幾千塊，很久以前難怪我問過老的賣開明街的錢呢？他有苦難言，現在明白原來被心機人侵吞了。老的不敢講，也不能說，也難怪老的鬱卒到生病。賠償300萬還我，若不處理我會去你的住的大樓要的。還真虧你，若不是你說的斷絕關係，今年老天有眼我這大胖呆還真不知道金錢怎可能讓你全霸佔了？ 4 徐陳淑媛 ①小學畢業顧日美商店，買2樓和開明街到店結束營業，沒給薪水勞保，還常帶老母及宥蒼孫去玩。換得是人盡皆知老姜老的對我的不堪。我的房子是做保險、跟會、貸款買的。你有的買房是賣開明街及祖產中和街的錢且光正公司借走的。你母和第3在光正工作最清楚。買內湖是賣祖產的錢買的。賣掉內湖我付的修繕費及醫療費且我爸留給我的祖先財產等份必需還來。是賣了內湖有錢有外勞才會從北投架走老母。以為每個月給老幾千塊還要他省得用，他用自己的錢利息都不只幾千塊，很久以前難怪我問過老的賣開明街的錢呢？他有苦難言，現在明白原來被心機人侵吞了。老的不敢講，也不能說，也難怪老的鬱卒到生病。賠償300萬還我，若不處理我會去你的住的大樓要的。還真虧你，若不是你說的斷絕關係，今年老天有眼我這大胖呆還真不知道金錢怎可能讓你全霸佔了？ ②年前我和朋友旺旺夫妻露營（圖）我開車找了陳麗燕和秋香一起去。夜市麗燕付了幾百元。在花蓮朋友提到小妹真好命一直出國玩是否中樂透。我說沒有只是他比較會生活，我跟他幾次出國他也都會買東西給我媽和出錢帶我媽去澳洲。陳麗燕就太省習慣聽了可能不舒服。後來也不知為何，秋香跟陳麗燕說收1000元要給我。我說我邀你和我解來玩，哪有可能收錢，以前我們是坐旺旺車所以貼人家油錢。就吵起來2人都哭，陳麗燕說斷絕姊妹關係，隔天她自己坐巴士火車回臺北。我打電話她掛斷。後來聽說他說我開車要去撞人家車撞死他，無法理解他的說法！想想他視錢如命，對他好就是想巴他的財產真是可悲。有錢沒錢我們都是靠自己在過活，老媽的修房病費還不是大家攤到今年5月。賣了開明街房子錢她的老公吳公司借走，賣中和街祖產吳公司借了部份款，今年賣內湖房子他處理。沒有人會跟他搶錢的，只是房子的修繕費是否要還，當然這是說重話。沒錢也不必招他鄙視，雖然我沒很多錢但過得很富有。這不就人生。 ③從我小學畢業就照顧父親開的店到結婚繼續到40多歲店房子賣了。且從沒薪水也不會拿私房錢。這中間宥蒼阿嬤都是我和妳爸帶著玩。店的祖產賣了，一部份陳麗燕吳公司借錢，開明街是我看店買的，賣了也是吳公司借錢，陳美蓮在吳公司很清楚狀況的，所以陳麗燕怕我和美智知道，阿嬤也不敢說真話，我曾在1、20年前問錢的流向，阿嬤支支吾吾。（我現在也才想通在花蓮談到美智有錢會生活，她竟吵起來且斷絕姊妹關係並搭車回臺北，怕以前借的錢被了解）這次內湖房子賣了，有錢了。陳麗燕更要掌控死要面子，所以將阿嬤和外勞帶他家。我常到2樓看阿嬤，2個月前我去最後她曾孫女在他房間爬櫃子，沒看到她爸媽。氣色也很好。都88歲了需要做標靶嗎？我跟你和妳哥說，有一天醫療對我什麼都不可以做為的。我弟弟說老媽偶有回2樓，不會笑了。或許也記不得了。看了又怎樣。清楚在的時候照顧帶著玩才是重要。生並有錢才帶著去她家可悲。生命是在當下的慈悲，不貪，愛，教，身教。我愩人有愩福！感恩有一雙寶貝子女的家。帶給我無限的溫暖和快樂。 ④從我小學畢業就照顧父親開的店到結婚繼續到40多歲店房子賣了。且從沒薪水也不會拿私房錢，大屯路2樓是看店60年時貸款分期買的。這中間宥蒼阿姨都是我和妳爸帶著玩。店的祖產賣了1千萬，買內湖500萬，一部份陳麗燕吳公司借走錢，開明街也是我看店67年時買的，賣了也是吳公司借走錢。陳美蓮在吳公司上班，很清楚狀況的，所以陳麗燕怕我和美智知道，阿嬤也不敢說真話，我曾在1、20年前問錢的流向，阿嬤支支吾吾。（我現在也才想通在花蓮談到美智有錢會生活，她竟吵起來且斷絕姊妹關係並搭車回臺北，怕以前借的錢被了解）這次內湖房子賣了，有錢了。陳麗燕更要掌控死要面子，所以將阿嬤和外勞帶他家。我常到2樓看阿嬤，2個月前我去最後她曾孫女在他房間爬櫃子，沒看到她爸媽。氣色也很好。都88歲了需要做標靶嗎？我跟你和妳哥說，有一天醫療對我什麼都不可以做為的。我弟弟說老媽偶有回2樓，不會笑了。或許也記不得了。看了又怎樣。清楚在的時候照顧帶著玩才是重要。生並有錢才帶著去她家可悲。生命是在當下的慈悲，不貪，愛，教，身教。我愩人有愩福！感恩有一雙寶貝子女的家。帶給我無限的溫暖和快樂。 ⑤感謝妳們！我老爹可能想去住妳那，但又怕麻煩吧，也怕被陳麗燕知道和妳有接觸，她會罵他，陳麗燕陳美蓮只想把2樓租出去然後讓他住24小時常照中心，我老爹來我這也不習慣，來一晚就要走，慚愧，畢竟這也不是我家，他以前來也偷拿過我岳母的錢，不過因為他生病我媽也不追究，陳麗燕那小心眼的人有幫他申請低收補助，審核要一段時間，也不確定會過，之前她跟妳吵架後，跟我說有改遺囑，現在我爸的狀態都不拿點錢幫忙了，講她她死後的財產要幹嘛？到底是誰有在稀罕，只會跟我說她沒什麼收入。我已經跟他講過陳家的一切以後都和我沒關係，阿嬤也被這個賤人洗腦跟我斷絕關係了，這點是讓我最心痛的事！我如果像她有那麼多房子我會讓老爹住一間。我們也不是很有錢也在努力買自己的房子中，我沒有父母給的買房頭期款，我當時也沒錢辦婚禮，我只有一個神經病的爸爸。牠就是把錢掌控一切。我們還是過自己的生活比牠富有！拿財產押人真是可憐啊！且是搶賣開明街及中和街的房子錢。我都不知道自己能活多久，還是自己努力最強又最懂生活。我們有工作又可發揮錢的功能遊山玩水多喜悅。祝你成功闔家幸福！加油！你爸他要自由，就順著走，他是需要關懷陪伴，等他願意來我家就來。另外你爸有在領殘障金貼，可寄放二伯家，他需要時給個2百元，你是否跟自以為是的老大牠說，殘障金貼的錢還你爸用。牠不可掌控你爸的生命。牠真的視錢如命悲哀！ 5 陳泳蒔 我堂哥女兒11/2恭喜錦虹要結婚了。知道喜宴排座位分別區隔，因為在意也才想到說出來。3年前我和朋友旺旺夫妻露營（圖）我開車找了陳麗燕和秋香一起去。夜市麗燕付了幾百元。在花蓮朋友提到小妹真好命一直出國玩是否中樂透。我說沒有只是他比較會生活，我跟他幾次出國他也都會買東西給我媽和出錢帶我媽去澳洲。陳麗燕就太省習慣聽了可能不舒服。後來也不知為何，秋香跟陳麗燕說收1000元要給我。我說我邀你和我解來玩，哪有可能收錢，以前我們是坐旺旺車所以貼人家油錢。就吵起來2人都哭，陳麗燕說斷絕姊妹關係，隔天她自己坐巴士火車回臺北。我打電話她掛斷。後來聽說他說我開車要去撞人家車撞死他，無法理解他的說法！想想他視錢如命，對他好就是想巴他的財產真是可悲。有錢沒錢我們都是靠自己在過活，老媽的修房病費還不是大家攤到今年5月。賣了開明街房子錢她的老公吳公司借走，賣中和街祖產吳公司借了部份款，今年賣內湖房子他處理。沒有人會跟他搶錢的，只是房子的修繕費是否要還，當然這是說重話。沒錢也不必招他鄙視，雖然我沒很多錢但過得很富有。這不就人生。